臺灣桃園地方法院刑事判決　　　　　　100年度審易字第531號
公　訴　人　臺灣桃園地方法院檢察署檢察官
被　　　告　李忠諺
　　　　　　林財榮
上列被告因竊盜案件，經檢察官提起公訴（99年度偵字第24264
號），被告於本院準備程序進行中，就被訴事實為有罪之陳述，
經本院告知簡式審判程序意旨，並聽取公訴人及被告之意見後，
本院裁定改依簡式審判程序審理，茲判決如下：
    主      文
李忠諺共同竊盜，累犯，處有期徒刑伍月，如易科罰金，以新臺
幣壹仟元折算壹日。
林財榮共同竊盜，累犯，處有期徒刑伍月，如易科罰金，以新臺
幣壹仟元折算壹日。
    事實及理由
一、李忠諺(一)前於民國90年間因施用毒品案件，經臺灣板橋地方
    法院院以90年度訴字第1421號判決判處有期徒刑8 月確定；
    (二)復於85年間因違反肅清煙毒條例、違反麻醉藥品管理條例
    等案件，經臺灣板橋地方法院以85年度訴字第2711號判決分
    別判處有期徒刑3 年1 月、7 月，應執行有期徒刑3 年6 月
    ，上訴後，經臺灣高等法院以86年度上訴字第3919號判決判
    處上訴駁回確定，並與前開有期徒刑8 月接續執行，於93年
    4 月2 日縮短刑期假釋出監併付保護管束，嗣經撤銷假釋，
    尚餘殘刑2 年又21日；(三)又於93年間因施用毒品等案件，經
    臺灣板橋地方法院以94年度訴字第121 號判決判處有期徒刑
    1 年、6 月，應執行有期徒刑1 年4 月，上訴後，經臺灣高
    等法院、最高法院先後以94年度上訴字第1654號、94年度台
    上字第6269號判決分別判處上訴駁回確定；(四)另於95年間因
    施用毒品等案件，經本院以95年度訴字第964 號判決判處有
    期徒刑9 月、5 月，應執行有期徒刑1 年確定，上開(一)至(四)
    案件共7 罪，嗣經本院以97年度聲減字第561 號裁定各減其
    宣告刑二分之一，其中(二)案件並定應執行有期徒刑1 年9 月
    確定，與(一)案件經減為有期徒刑4 月確定後已無殘刑，另(三)
    、(四)案件分別定應執行有期徒刑8 月、6 月確定，經接續執
    行後，於97年8 月10日執行完畢（於本案構成累犯）。林財
    榮(一)前於89年間因施用毒品案件，經本院以91年度訴字第26
    1 號判決判處有期徒刑9 月、4 月，應執行有期徒刑1 年確
    定；(二)復於90年間因竊盜及偽造文書案件，分別經本院以90
    年度易字第2697號、臺灣板橋地方法院以90年度訴字第1907
    號判決判處有期徒刑6 月、5 月確定，嗣經本院以91年度聲
    字第2163號裁定應執行有期徒刑11確定；(三)又於91年間因施
    用毒品案件，經本院以91年度訴字第1054號判決判處有期徒
    刑10月確定；(四)另於91年間因違反槍砲彈藥刀械管制條例等
    案件，經本院以92年度訴字第1539號判決判處有期徒刑1 年
    4 月、併科罰金新臺幣6 萬元，有期徒刑4 月確定，應執行
    有期徒刑1 年6 月、併科罰金新臺幣6 萬元確定；上開(三)、
    (四)罪之有期徒刑部分，嗣經本院以94年度聲字第2944號裁定
    應執行有期徒刑2 年4 月確定；上揭數罪於92年5 月28日起
    入監接續執行，於96年1 月22日假釋出監併付保護管束，至
    96年6 月23日保護管束期滿，假釋未經撤銷，視為執行完畢
    ；(五)再於97年間因施用毒品案件，經本院以97年度審訴字第
    3131號判決判處有期徒刑10月確定，於99年2 月28日執行完
    畢（於本案均構成累犯）。詎其2 人仍不知悔改，共同意圖
    為自己不法之所有，而基於竊盜之犯意聯絡，於99年7 月14
    日12時許，在桃園縣大溪鎮月眉里5 鄰6 號旁空地，由李忠
    諺聯絡不知情之貨車駕駛陳盛雄，謊稱簡聰文所有放置在該
    處之2 片大型鐵板為其所有，並僱請陳盛雄駕駛車牌號碼80
    2-ZB號營業大貨車至該處，吊取該2 片鐵板，再由林財榮駕
    駛懸掛其於99年6 月間竊得之車牌號碼KM-3930 號車牌（原
    車牌號碼：V5-3652 號，此部分竊盜犯行另經檢察官偵辦處
    理）之自用小客車搭載李忠諺及林財榮之友人邱慧慈（另經
    檢察官以贓物罪聲請簡易判決處刑），引導陳盛雄駕駛上開
    貨車至桃園縣八德市白鷲里三界廟後4 鄰1-3 號福際資源回
    收廠，以新臺幣（下同）27,930元價格將上開2 片鐵板售予
    不知情之回收廠員工郭清琪，再由郭清琪於同日14時許以34
    ,352元價格售予不知情之鉅鍚企業社實際負責人李國祥，以
    此方式竊得該2 片鐵板。嗣簡聰文發現鐵板遭竊後遂報警處
    理，經調閱監視器錄影畫面始循線查獲。
二、證據名稱：
  (一)被告李忠諺於檢察事務官詢問及本院審理時之自白，被告
      林財榮於警詢、檢察事務官詢問及本院審理時之自白。
  (二)證人即被害人簡聰文於警詢時之證述，證人邱慧慈於警詢
      、檢察事務官詢問時之證述，證人陳盛雄、郭清琪、李國
      祥於警詢時之證述。
  (三)贓物認領保管單、收據、現金收入傳票、免用統一發票收
      據各1 張、監視器翻拍照片及現場照片共9 張。
  (四)臺灣高等法院被告前案紀錄表2 份。
三、應適用之法條：刑事訴訟法第273 條之1 第1 項、第299 條
    第1 項前段、第310 條之2 、第454 條第1 項，刑法第28條
    、第320 條第1 項、第47條第1 項、第41條第1 項前段，刑
    法施行法第1 條之1 第1 項、第2 項前段，判決如主文。
四、如不服本判決，得自收受送達之翌日起10日內向本院提出上
    訴狀（應附繕本），其未敘述上訴理由者，應於上訴期間屆
    滿後20日內補提理由書狀於本院，上訴於臺灣高等法院。
本案經檢察官王碩志到庭執行職務。
中    華    民    國    100   年    5    月     13    日
                    刑事庭  法  官  潘怡華
以上正本證明與原本無異。
如不服本判決應於收受判決後10日內向本院提出上訴書狀，並應
敘述具體理由。其未敘述上訴理由者，應於上訴期間屆滿後20日
內向本院補提理由書( 均須按他造當事人之人數附繕本) 「切勿
逕送上級法院」。
                            書記官  郭怡君
中    華    民    國    100   年    5    月     13    日
附錄本件論罪科刑法條：
中華民國刑法第320 條
意圖為自己或第三人不法之所有，而竊取他人之動產者，為竊盜
罪，處5 年以下有期徒刑、拘役或5 百元以下罰金。
意圖為自己或第三人不法之利益，而竊佔他人之不動產者，依前
項之規定處斷。
前二項之未遂犯罰之。